【裁判字號】    90,交易,209
【裁判日期】    901129
【裁判案由】    過失傷害
【裁判全文】
臺灣彰化地方法院刑事判決                          九十年度交易字第二九號
    公  訴  人  臺灣彰化地方法院檢察署檢察官
    被      告  甲○○
右列被告因過失傷害案件，經檢察官提起公訴（九十年度偵字第六五四三號、六六四
九號號），本院判決如左：
      主  文
甲○○因過失傷害人，處拘役伍拾伍日，如易科罰金，以參佰元折算壹日。
      事  實
一、甲○○於民國九十年五月六日十三時許，駕駛車牌號碼ＭＷ─三二五三號自用小
    客車，沿彰化縣彰化市○○路，由北往南方向行駛，途經同路與彰草路交岔路口
    ，應注意轉彎車應讓直行車先行，而依當時情形，又無不能注意之情事，其竟疏
    未注意，於其右方有機車直行而未予停讓，即貿然右轉行駛，適丙○○騎乘車牌
    號碼ＫＩＩ─九八八號重機車，沿前開線東路，由北向南直行至該處，亦未注意
    車前狀況，隨時採停煞之安全措施，而懵懂前行。丙○○見甲○○所駕上開自小
    客車右轉時，避煞已不及，遂於交岔路口，由丙○○所騎之機車前輪，撞及甲○
    ○之所駕駛自小客車之右前車輪，致丙○○人車倒地，並受有腰椎第五節與薦椎
    第一節間盤突出之傷害。甲○○於肇事後犯罪未發覺前主動向警察局報案陳明係
    肇事司機自首並接受裁判。
二、案經甲○○自首及被害人丙○○訴由彰化縣警察局彰化分局報告台灣彰化地方法
    院檢察署檢察官偵查起訴。
      理  由
一、訊據被告甲○○對其於前揭時、地，駕駛自小客車，於右轉時告訴人丙○○所駕
    駛之機車發生碰撞，致告訴人丙○○受傷之事實，固供承不諱，惟矢口否認涉有
    過失致人於傷之犯行，並辯稱：伊有確實施打右轉燈號，伊並無過失云云。但查
    ：右揭事實，業據告訴人丙○○於警訊中指訴「我要通過路口，忽然間一部自小
    客車就從我左側轉過來，當車輛突然右轉時，我閃避不及就從自小客車右前部位
    撞上」等語明確，且有道路交通事故調查報告表一份、驗傷診斷證明書一紙及照
    片九幀附卷可稽，觀前開道路交通事故調查報告表及照片顯示：被告所駕駛之自
    小客車係右前輪處受碰撞，且肇事後，該自小客車所停放位置，其車頭既未駛入
    彰草路，又未越前開交岔路口之中心。是本件應係被告駕駛自小客車，行經交岔
    路口，疏未注意，於其右方有機車直行，而未予停讓，即貿然右轉行駛所致，，
    此亦被告於偵訊中自承伊有過失相符。按汽車行駛至交岔路口，轉彎車應讓直行
    車先行，無號誌之交岔路口，左方車應暫停讓右方車先行，道路交通安全規則第
    一百零二條第一項第六款前段定有明文，並為駕駛人之被告所應注意。本件肇事
    路段為交岔路口，其兩旁無任障礙物足以影響視距，有前開道路交通事故調查報
    告表在卷可憑，是被告依當時情形，應能注意上開規定，竟疏未注意，於駕駛前
    揭自小客車途經前開交岔路口時，疏未注意，於其右方有機車直行而未予停讓，
    即貿然右轉行駛，致與直行車即告訴人丙○○所騎乘之機車，發生碰撞肇事，被
    告之駕駛行為有過失已明。其辯稱無過失，係卸責之詞，不可採信。雖本件告訴
    人未注意車前狀況，隨時採取必要之安全措施，與有過失，然仍不能因告訴人之
    過失，而解免被告之罪責。且被告之過失駕駛行為，與告訴人之受傷間，具有相
    當因果關係。事證明確，被告之過失傷害犯行，堪以認定。
三、核被告所為，係犯刑法第二百八十四條第一項前段之過失傷害人罪。被告於肇事
    後犯罪未發覺前主動向警察局報案陳明係肇事司機，接受偵訊，此業據證人即到
    現場處理之員警乙○○到庭結證屬實，為對未發覺之罪自首而受裁判，應依刑法
    第六十二條前段之規定，減輕其刑。爰審酌被告郭文星過失程度之輕重、對被害
    人所造成危害、被害人之過失、被告肇事後態度，及肇事後迄今未賠償被害人之
    損害等一切情狀，量處如主文所示之刑，並諭知易科罰金之折算標準，以資懲戒
    。
據上論斷，應依刑事訴訟法第二百九十九條第一項前段，刑法第二百八十四條第一項
段、第五十五條、第六十二條前段、第四十一條、罰金罰鍰提高標準條例第一條前段
、第二條前段，判決如主文。
本件經檢察官羅美秀到庭執行職務。
中      華      民      國    九  十        年    十一  月    二十九    日
                                臺灣彰化地方法院交通法庭
                                    法      官  洪  志  賢
右正本證明與原本無異。
如不服本判決，應於判決送達後十日內，向本院提出上訴狀（須附繕本）。
告訴人或被害人對於判決如有不服具備理由請求檢察官上訴者，其上訴期間之計算係
以檢察官收受判決正本之日期為準。
                                    法院書記官  洪  年  慶
中      華      民      國    九  十      年    十二  月      五      日
刑法第二百八十四條
因過失傷害人者，處六月以下有期徒刑、拘役或五百元以下罰金。致重傷者，處一年
以下有期徒刑、拘役或五百元以下罰金。
從事業務之人，因業務之過失傷害人者，處一年以下有期徒刑、拘役或一千元以下罰
金。致重傷者，處三年以下有期徒刑、拘役或二千元以下罰金。


司法院資訊處製作；財團法人民間司法改革基金會備份。
